---
title: "R Notebook"
output:
  html_document:
    df_print: paged
    keep_md: yes
  pdf_document: 
    latex_engine: xelatex
---

```{r message=FALSE, warning=FALSE}
library(readr)
library(tidyverse)
library(scales)
library(plotly)
Full_centrality <- read_csv("Full_centrality.csv", 
    col_types = cols(X1 = col_skip(), 
                     page_id = col_character(), 
                     page_name = col_character(),
                     week = col_date(format = "%Y-%m-%d")))

page_name_map = read_csv("DATA/1000-page-info.csv",
     col_types = cols( 
                     page_id = col_character(), 
                     page_name = col_character()
                     )
     )[,1:2]


Full_centrality = Full_centrality %>% left_join(page_name_map, by='page_id') %>%relocate(page_name, .after = page_id) 
```

# 不同種類中心性
```{r}
get_top_10 = function(centrality){
  Full_centrality %>% 
    filter(week == min(week)) %>% 
    arrange(desc(.data[[centrality]])) %>% 
    select(page_id) %>% head(10) %>% pull
}

plot_top_10 = function(top_10_list, centrality){
  top10.centrality.all = Full_centrality %>% filter(page_id %in% top_10_list) %>% select(page_name,.data[[centrality]], week)
  
  (top10.centrality.all %>% ggplot() + 
    geom_line(aes(y = .data[[centrality]], x = week, color=page_name)) +
    scale_x_date(labels = date_format("%Y-%m"))) %>% ggplotly
}
t10 = get_top_10('degree_centrality')
plot_top_10(t10, 'degree_centrality')
```
## Degree Centrality
簡而言之就是總觸及率
```{r}
centrality = 'degree_centrality'
top.10.deg = get_top_10(centrality)
plot_top_10(top.10.deg, centrality)
```

## Eigenvalue Centrality

與結點互動的對象中心性越高，自己的中心性就會越高

$$
C_E^{user} =  \frac{1}{\lambda} \sum_{p \in page} C_E^{page}(p) a_{ip} \\
C_E^{page} =  \frac{1}{\lambda} \sum_{u \in user} C_E^{user}(u) a_{iu}
$$

```{r}
centrality = 'eigenvector_centrality'
top.10.eig = get_top_10(centrality)
plot_top_10(top.10.eig, centrality)
```
```{r}
centrality = 'unweighted_eigenvector_centrality'
top.10.unw.eig = get_top_10(centrality)
plot_top_10(top.10.unw.eig, centrality)
```

Narmalize 後容易被 outlire 影響（10月上下，有一個用戶特別勤奮對其中一個粉專按讚，則他與那個粉專的中心性都會增加）


## Closeness Centrality

到其他節點的平均距離（次數）越高，中心性越小。

```{r}
centrality = 'closeness_centrality'
top.10.cls = get_top_10(centrality)
plot_top_10(top.10.cls, centrality)
```

互動次數在計算過程中不具意義，較不具代表性的衡量

## Current Flow Betweenness Centrality

如果以其中一個粉專/用戶作為消息來源起點(source)，另外一個粉專/用戶作為消息終點(sink)，則關注的節點對於資訊流量的貢獻有多少？

該節點在每一對節點之間的流量總和，就是Current flow betweenness centrality。

計算上模擬電流運作
https://tinyurl.com/27dcmgj5

## What happned in 2016-09-25?

```{r}
#out.width="100%"}

top10.unweighted.eig.centrality.week_other = Full_centrality %>% filter(week == '2016-09-25') %>% arrange(desc(unweighted_eigenvector_centrality)) %>% select(page_name) %>% head(3) %>% pull


top10.unweighted.eig.centrality.all = Full_centrality %>% filter(page_name %in% c(top.10.unw.eig[1:3], top10.unweighted.eig.centrality.week_other)) %>% select(page_name,unweighted_eigenvector_centrality, week)


top10.unweighted.eig.centrality.all %>% ggplot() + 
  geom_line(aes(y = unweighted_eigenvector_centrality, x = week, color=page_name)) +
  scale_x_date(labels = date_format("%Y-%m-%d"))

#ggplotly(p)
```
```{r}
#out.width="100%"}

top10.eig.centrality.week_other = Full_centrality %>% filter(week == '2016-10-02') %>% arrange(desc(eigenvector_centrality)) %>% select(page_name) %>% head(4) %>% pull


top10.eig.centrality.all = Full_centrality %>% filter(page_name %in% c(top.10.eig[1:4], top10.eig.centrality.week_other)) %>% select(page_name,unweighted_eigenvector_centrality, week)


top10.eig.centrality.all %>% ggplot() + 
  geom_line(aes(y = unweighted_eigenvector_centrality, x = week, color=page_name)) +
  scale_x_date(labels = date_format("%Y-%m-%d"))

#ggplotly(p)
```
# 社群偵測 Community Detection

將用戶粉專互動的社會網路投影到只有粉專的社會網路上，並以此進行community detection（透過 Louvain algorithm），可以大致的偵測出支持川普陣營的粉專，以及希拉蕊陣營的粉專。

以下將各個陣營的粉專的各種中心性取平均，畫出隨時間的變化圖

```{r}
library(readr)
avg_centrality_panel <- read_csv("avg_centrality_panel.csv", 
    col_types = cols(week = col_date(format = "%Y-%m-%d")))
avg_centrality_panel$community = factor(
                      avg_centrality_panel$community,
                      levels = c('Trump', 'Clinton','others'))

plot_avg_centrality = function(col_name, title_name){
  avg_centrality_panel %>% ggplot() +
  geom_line(aes(x = week, y = .data[[col_name]], color = community)) +
  scale_x_date(labels = date_format("%Y-%m-%d")) + 
  ggtitle(paste(title_name, "Change")) +
  ylab(title_name)
}

plot_avg_centrality('degree_centrality', 
                    'Degree Centrality')
  
plot_avg_centrality('eigenvector_centrality', 
                    'Eigenvector Centrality')

plot_avg_centrality('unweighted_eigenvector_centrality', 
                    'Unweighted Eigenvector Centrality')

plot_avg_centrality('closeness_centrality', 
                    'Closeness Centrality')

```

# 移除政治人物


```{r}
Full_centrality <- read_csv("Result/without_politicians/Full_centrality.csv", 
    col_types = cols(X1 = col_skip(), 
                     page_id = col_character(), 
                     page_name = col_character(),
                     week = col_date(format = "%Y-%m-%d")))

page_name_map = read_csv("DATA/1000-page-info.csv",
     col_types = cols( 
                     page_id = col_character(), 
                     page_name = col_character()
                     )
     )[,1:2]

Full_centrality = Full_centrality %>% left_join(page_name_map, by='page_id') %>%relocate(page_name, .after = page_id) 
```

## Degree Centrality

```{r}
centrality = 'degree_centrality'
top.10.deg = get_top_10(centrality)
plot_top_10(top.10.deg, centrality)
```

## Eigenvalue Centrality


```{r}
centrality = 'eigenvector_centrality'
top.10.eig = get_top_10(centrality)
plot_top_10(top.10.eig, centrality)
```

```{r}
centrality = 'unweighted_eigenvector_centrality'
top.10.unw.eig = get_top_10(centrality)
plot_top_10(top.10.unw.eig, centrality)
```

## Closeness Centrality

```{r}
centrality = 'closeness_centrality'
top.10.cls = get_top_10(centrality)
plot_top_10(top.10.cls, centrality)
```


# 回歸
將四種不同中心性進行panel data regression
$$
\text{centrality}_{it} = \alpha + \text{fake_count_cum}_{it} \times \beta + \text{is_debate}_{it} \times \gamma + u_i
$$
其中 $\text{is_debate}_t 紀錄了總統大選辯論會的時間，觀察到辯論會時eigenvector centrality有大幅下降，需要把這個因子納入考量，以研究假新聞對中心性的影響。
而\text{fake_count_cum}_{it} 則紀錄了過去累計發布假新聞數量。我假設為線性增加，但centrality實際上會被Normalized，所以可以考慮取對數。

我根據粉專類別(type) 進行迴歸。


1. figure 
例如 Trump 等政治人物或記者

2. group
例如 Occupy Democrats 等政府/非政府組織粉專

3. media
例如 CNN 等媒體。底下又有細分電視、網路、報紙等

4. others
演員、喜劇、歌手等



```{css, echo=FALSE}

table{
  width:100%;
  }
```

## Degree Centrality
```{r echo=FALSE}
htmltools::includeHTML('Result/reg_result/deg_c.html')
```
## Eigenvector Centrality
```{r echo=FALSE}
htmltools::includeHTML('Result/reg_result/eig_c.html')
```
## Unweighted-Eigenvector Centrality
```{r echo=FALSE}
htmltools::includeHTML('Result/reg_result/uneig_c.html')
```
## Closeness Centrality
```{r echo=FALSE}
htmltools::includeHTML('Result/reg_result/close_c.html')
```
